臺灣高等法院高雄分院刑事判決　　　　 96年度上易字第578號
上　訴　人　臺灣高雄地方法院檢察署檢察官
被　　　告　甲○○
上列上訴人因被告違反毒品危害防制條例案件，不服臺灣高雄地
方法院96年度易字第1563號中華民國96年5 月4 日第一審判決（
聲請簡易判決處刑即起訴案號：臺灣高雄地方法院檢察署96年度
毒偵字第3379號），提起上訴，本院判決如下：
     主  文
上訴駁回。
     理  由
一、本案經本院審理結果，認第一審判決認事用法均無不當，應
    予維持，並引用第一審判決書之理由、證據（如附件）。
二、上訴意旨略以：被告所犯施用毒品之構成要件，難認有反覆
    為同一行為之含意在內，與集合犯概念非屬一致，又刑法於
    95年7月1日修正廢止連續犯規定，被告每次施用毒品行為，
    自屬法律上之數行為，因認原判決有所違誤等語。
三、經查檢察官先起訴繫屬於原審法院之96年度簡字第2044號案
    件（即台灣高雄地方法院檢察署檢察官96年度毒偵字第2098
    號），被告於96年3 月26日之偵查中業已供承「從95年8 月
    中旬開始施用，至96年1 月止，每星期施用約2 次，施用安
    非他命，在我的住處施用」等語（見第2098號偵卷第7 頁）
    ，嗣經檢察官於96年3 月29日製作聲請簡易判決處刑書，載
    明聲請即起訴範圍係「95年8 月中旬起至96年1 月某日止」
    （見第2098號偵卷第10頁），並於96年4 月23日繫屬於原審
    法院（見原審96年度簡字第2044號卷第1 頁）等情，業據本
    院調取上開卷宗查明在卷，而本案後繫屬之起訴範圍則係「
    96年1 月9 日下午3 時許回溯24小時內之某時」，足認上開
    先繫屬案件之起訴範圍包括後繫屬案件之起訴事實在內，則
    本案起訴之被告犯行自屬重行起訴明確，並非上訴意旨所稱
    「集合犯」關係之適用問題，上訴意旨自有誤會。
四、原判決爰依刑事訴訟法第303 條第2 款、第307 條規定，而
    認檢察官就已先繫屬於原審法院之同一案件，向原審法院重
    行起訴，而繫屬在後之本案，即不得審判，應不經言詞辯論
    而諭知不受理之判決，於法尚無不合。公訴人所執前詞提起
    上訴，為無理由，上訴應予駁回，爰不經言詞辯論，判決如
    主文所示。
據上論斷，應依刑事訴訟法第368 條、第372 條、第373 條，判
決如主文。
中　　華　　民　　國　　96　　年　　 7 　　月　　4　　日
                  刑事第一庭    審判長法  官  郭雅美
                                      法  官  莊崑山
                                      法  官  張意聰
以上正本證明與原本無異。
本判決不得上訴。
中　　華　　民　　國　　96　　年　　 7 　　月　　4　　日
　　　　　　　　　　　　　　　　　　　書記官  呂素珍
附件：
臺灣高雄地方法院刑事判決　　　　　　　96年度易字第1563號
公　訴　人　臺灣高雄地方法院檢察署檢察官
被　　　告　甲○○　男　28歲（民國○○年○○月○○日生）
　　　　　　　　　　身分證統一編號：Ｚ000000000號
　　　　　　　　　　住高雄市○○區○○路14號3樓
上列被告因毒品危害防制條例案件，經檢察官聲請簡易判決處刑
（96年度毒偵字第3379號），本院認不應以簡易判決處刑，改以
通常程序審理，判決如下：
    主  文
本件公訴不受理。
    理  由
一、公訴意旨略以：被告鄭振往前於民國95年間因施用毒品案件
    ，經觀察勒戒後，認無繼續施用傾向，於95年6 月23日釋放
    。詎其仍不知悔改，復於觀察勒戒釋放後5 年內復基於施用
    第二級毒品安非他命之犯意，於96年1 月9 日下午3 時許回
    溯24小時內之某時，在不詳地點施用第二級毒品安非他命，
    嗣經警採集其尿液送驗呈安非他命陽性反應，始悉上情，因
    認被告涉有毒品危害防制條例第10條第2 項之施用第二級毒
    品罪嫌。
二、按已經提起公訴或自訴之案件，在同一法院重行起訴者，應
    諭知不受理之判決，刑事訴訟法第303 條第2 款定有明文。
    又按一事不再理為刑事訴訟法上一大原則，蓋對同一被告之
    一個犯罪事實，祇有一個刑罰權，不容重複裁判，故檢察官
    就同一事實無論其為先後兩次起訴或在一個起訴書內重複追
    訴，法院均應就重行起訴部分諭知不受理之判決，有最高法
    院55年台非字第176 號判例意旨足資參照。
三、經查，本件被告於96年1 月9 日下午3 時為警採尿送驗前，
    其於95年8 月中旬起至96年1 月某日止，在其位於高雄市○
    ○區○○路14號3 樓之住處，已持續多次施用第二級毒品甲
    基安非他命之犯行，業由台灣高雄地方法院檢察署檢察官以
    96年度毒偵字第2098號向本院聲請簡易判決處刑，並於96年
    4 月23日繫屬於本院有臺灣高等法院被告前案紀錄表及該案
    聲請簡易判決處刑書各1 份附卷可稽。本件公訴人所指犯罪
    事實既與前揭已起訴案件為實質上一罪之同一事實，且本案
    亦遲於96年4 月26日始行繫屬於本院，自屬就已經提起公訴
    之案件，在同一法院重行起訴，揆諸前揭說明，本件起訴程
    序於法顯有未合，爰應不經言詞辯論，逕為諭知不受理之判
    決。
據上論斷，應依刑事訴訟法第452 條、第303 條第2 款、第307
條，判決如主文。
中　　華　　民　　國　　96　　年　　5 　　月　　 4　　日
                  刑事第十庭  審判長法  官  陳玉聰
                                    法  官  莊珮吟
                                    法  官  鄭凱文
以上正本證明與原本無異。
如不服本判決，應於收受送達後10日內向本院提出上訴書狀。
中　　華　　民　　國　　96　　年　　5 　　月　　7 　　日
                                    書記官  林慧芬
